【裁判字號】    98,秩抗,7
【裁判日期】    980327
【裁判案由】    違反社會秩序維護法
【裁判全文】
臺灣桃園地方法院刑事裁定               98年度秩抗字第7號
抗  告  人
即被移送人  甲○○
上列抗告人即被移送人因違反社會秩序維護法案件，經本院桃園
簡易庭於中華民國98年2月23日所為98年度桃秩字第44號裁定（
移送機關：桃園縣政府警察局桃園分局，移送案號 98年2月23日
桃警分刑秩字第0981001054號），提起抗告，本院裁定如下：
    主  文
抗告駁回。
    理  由
一、原裁定意旨：抗告人即被移送人甲○○於民國九十八年二月
    二十三日凌晨一時三十分許，駕駛車牌號碼G 八─八七六三
    號自用小客車，行經桃園縣桃園市○○路與三民路路口，無
    正當理由攜帶類似真槍之玩具槍一把，而有危害安全之虞，
    為移送機關桃園縣政府警察局桃園分局員警所查獲，因認抗
    告人有違反社會秩序維護法第六十五條第三款之情事，而依
    同法第四十五條第一項（漏引第二項）、第二十二條第三項
    前段裁處抗告人罰鍰新臺幣（下同）六千元，扣案類似真槍
    之玩具瓦斯槍一把沒入。
二、抗告意旨略以：扣案之玩具槍未裝填 BB彈，CO2氣體亦未放
    置車上，該玩具槍無攻擊性云云。
三、有左列各款行為之一者，處三日以下拘留或新台幣一萬八千
    元以下罰鍰：(三)無正當理由，攜帶類似真槍之玩具槍，而有
    危害安全之虞者，社會秩序維護法第六十五條第三款定有明
    文。
四、經查：抗告人於九十八年二月二十三日凌晨一時三十分許，
    駕駛車牌號碼G 八─八七六三號自用小客車，行經桃園縣桃
    園市○○路與三民路路口，攜帶玩具槍一把，為桃園縣政府
    警察局桃園分局員警查獲之事實，業據抗告人於警詢時坦承
    不諱（見原審卷第七頁至第九頁），並據抗告人於抗告時，
    載明於抗告狀中，復有桃園縣政府警察局桃園分局扣押筆錄
    、扣押物品目錄表及照片十張在卷可稽（見原審卷第二二頁
    至第二四頁、第二七頁至第三一頁），並有前開玩具瓦斯槍
    一支扣案可證，堪認屬實。而扣案之玩具槍一把經桃園縣政
    府警察局桃園分局鑑識組鑑定之結果，送鑑玩具槍為氣體動
    力式槍枝（空氣槍），係以填充氣體作為發射動力，槍枝情
    形正常，槍長約二十二公分、高約十五公分，測試時以直徑
    約六MM之鋼珠射擊監測板（鋁板），測試結果未貫穿鋁板（
    表示其單位面積動能未超過十六焦耳/ 平方公分）等情，有
    桃園縣政府警察局氣體動力式槍枝（空氣槍）動能初篩報告
    表、槍枝照片一份在卷可稽（見原審卷第二六頁至第三一頁
    ），再觀諸該扣案槍枝照片，外型與真槍相仿，常人本即不
    易辨認，應堪認該扣案槍枝從外觀上確實得使人容易誤認為
    真槍，有危害安全之虞。至於抗告人當日所攜之該玩具槍實
    際上是否有裝填彈丸、有無攜帶CO2 氣體，及抗告人平時作
    何用途，均非從外觀上得以判斷，縱未裝填彈丸或CO2 氣體
    ，一般人亦難以判定，且查獲當時之時、地，又非可攜帶空
    氣槍或可使用空氣槍之特定場所或練習場，再者，縱認抗告
    人稱未將該槍枝拿出來嚇人屬實，抗告人亦非即可於所駕駛
    之車輛隨時攜帶類似真槍之玩具槍，況且抗告人亦供稱扣案
    之玩具槍放置於車上很久，足見抗告人攜帶扣案之玩具槍置
    放於其所駕駛之上揭小客車上究有何正當理由，實難以認定
    ，自不得以其辯稱未拿出扣案之玩具槍資以認定有攜帶類似
    真槍之玩具槍之正當理由至明，是抗告人所持上開辯解，難
    資為其有利之認定理由。從而，抗告人既有於上開時、地攜
    帶其所有扣案之玩具槍，且查無其有何正當理由，職是，抗
    告人所為，顯與前揭社會秩序維護法第六十五條第三款所定
    處罰要件該當，原審依桃園縣政府警察局桃園分局移送事實
    ，認定抗告人確有違反社會秩序維護法之情事，而處罰鍰六
    千元，並將扣案之類似真槍之玩具槍沒入，經核認事用法俱
    無不合，量處罰鍰亦稱允適，抗告人指摘原裁定不當，尚難
    認為有理由，應予駁回。
據上論斷，應依社會秩序維護法第五十八條、第九十二條，刑事
訴訟法第四百十二條，裁定如主文。
中    華    民    國    98    年    3     月    27    日
                  刑事第九庭  審判長  法  官  吳為平
                                      法  官  蘇琬能
                                      法  官  林玉蕙
以上正本證明與原本無異。
不得抗告。
                                      書記官  魏里安
中    華    民    國    98    年    3     月    27    日


司法院資訊處製作；財團法人民間司法改革基金會備份。
